【裁判字號】    98,訴,718
【裁判日期】    980320
【裁判案由】    毒品危害防制條例
【裁判全文】
臺灣臺中地方法院刑事判決               98年度訴字第718號
公  訴  人  臺灣臺中地方法院檢察署檢察官
被      告  甲○○
上列被告因違反毒品危害防制條例案件，經檢察官提起公訴（98
年度毒偵字第4417、4418、5197、5310、5795號），於本院準備
程序，被告就被訴事實為有罪之陳述，經本院告知簡式審判程序
意旨，並聽取當事人之意見後，經合議庭裁定改行簡式審判程序
，本院判決如下：
    主  文
甲○○施用第一級毒品，處有期徒刑柒月。又施用第一級毒品，
處有期徒刑柒月。又施用第二級毒品，處有期徒刑肆月。又施用
第一級毒品，處有期徒刑柒月。又施用第一級毒品，處有期徒刑
柒月。應執行有期徒刑壹年貳月。
    犯罪事實
一、甲○○前因施用毒品案件，經本院裁定送勒戒處所施以觀察
    、勒戒，於民國95年9月15日執行完畢釋放。詎其仍不知悔
    改，復於上開觀察、勒戒執行完畢後之5年內，另基於施用
    第一級毒品海洛因及第二級毒品甲基安非他命之犯意，分別
    為下列行為：
（一）於97年7月10日上午11時40分許回溯26小時內之某時，在
      不詳地點，以針筒注射之方式，施用第一級毒品海洛因1
      次（該針筒業經其拋棄而未扣案），嗣於同年月10日上午
      11時40分許，在臺灣臺中地方法院檢察署觀護人室接受採
      尿送驗，結果呈嗎啡陽性反應。
（二）於97年7月24日上午10時許回溯26小時內之某時，在不詳
      地點，以不詳方式，施用第一級毒品海洛因1次，嗣於同
      年月24日上午10時許，在臺灣臺中地方法院檢察署觀護人
      室接受採尿送驗，結果呈嗎啡陽性反應。
（三）於97年8月14日下午3時許，在臺中市○○路某家加油站內
      ，以燒烤玻璃球內之甲基安非他命產生煙霧後，再吸食煙
      霧之方式，施用第二級毒品甲基安非他命1次。嗣於同年
      月18日下午6時40分許，在臺中縣警察局霧峰分局接受採
      尿送驗，結果呈安非他命及甲基安非他命陽性反應。
（四）於97年8月18日下午6時40分許回溯26小時內之某時，在不
      詳地點，以不詳方式，施用第一級毒品海洛因1次。嗣於
      同年月18日下午6時40分許，在臺中縣警察局霧峰分局接
      受採尿送驗，結果呈可待因、嗎啡陽性反應。
（五）於97年8月27日下午7時55分許回溯26小時內之某時，在不
      詳地點，以不詳方式，施用第一級毒品海洛因1次，嗣於
      同年月27日下午7時55分許，在臺中縣太平市○○路○段
      22巷14號及16號3樓之住處，為警持本院開立之搜索票搜
      索，經警徵得其同意後採尿送驗，結果呈可待因、嗎啡陽
      性反應。
二、案經臺中市警察局第六分局、臺中縣警察局霧峰分局報請臺
    灣臺中地方法院檢察署檢察官偵查起訴。
    理  由
一、按除被告所犯為死刑、無期徒刑、最輕本刑為3年以上有期
    徒刑之罪或高等法院管轄第一審案件者外，於刑事訴訟法第
    273條第1項程序進行中，被告先就被訴事實為有罪之陳述時
    ，審判長得告知被告簡式審判程序之旨，並聽取當事人、代
    理人、辯護人及輔佐人之意見後，裁定進行簡式審判程序；
    除簡式審判程序及簡易程序案件外，第一審應行合議審判，
    刑事訴訟法第273之1條第1項、第284條之1分別定有明文。
    查本件被告甲○○所犯係死刑、無期徒刑、最輕本刑為3年
    以上有期徒刑或高等法院管轄第一審案件以外之罪，並於本
    院行準備程序時就被訴事實為有罪之陳述，本院合議庭依前
    揭規定，經評議結果，裁定改由受命法官獨任行簡式審判程
    序。又簡式審判程序之證據調查，依刑事訴訟法第273條之2
    規定，不受同法第159條第1項審判外陳述排除之限制，再被
    告對於卷內之各項證據，亦不爭執證據能力，故卷內所列之
    各項證據，自得作為證據，合先敘明。
二、次按犯毒品危害防制條例第10條施用第一、二級毒品之罪者
    ，檢察官應先聲請法院裁定將被告令送勒戒處所觀察、勒戒
    ，經觀察、勒戒後，認無繼續施用毒品傾向者，應即釋放，
    並為不起訴之處分或不付審理之裁定；認有繼續施用毒品傾
    向者，應由檢察官聲請法院裁定令入戒治處所施以強制戒治
    ，且經觀察、勒戒或強制戒治執行完畢釋放後，5年內再犯
    第10條之罪，檢察官應依一般刑事訴訟程序予以起訴論罪科
    刑，此觀諸毒品危害防制條例第20條第1項、第2項、第23條
    第2項前段規定自明。查被告甫於95年9月15日因觀察、勒戒
    執行完畢，認無繼續施用毒品之傾向而釋放，揆諸前開規定
    ，本案檢察官逕行起訴，核無違誤，自應由本院依法判決。
三、上揭犯罪事實，業據被告甲○○於警詢、偵訊及本院審理時
    均坦承不諱，而為警所採之尿液，經送鑑驗結果確呈可待因
    、嗎啡、安非他命、甲基安非他命陽性反應，亦有中山醫學
    大學附設醫院檢驗科藥物檢測中心分別於97年7月24日、97
    年8月7日、97年9月4日及97年9月11日出具之尿液檢驗報告
    各1份附卷可稽。足徵被告自白因有其他證據可補強，且查
    與事實相符，足予憑採。本案事證明確，被告犯行已經證明
    ，應依法論科。
四、查海洛因、甲基安非他命分係毒品危害防制條例第2條第2項
    第1款、第2款規定之第一、二級毒品，是核被告甲○○犯罪
    事實欄一、（一）（二）（四）（五）所為，均係犯毒品危
    害防制條例第10條第1項之施用第一級毒品罪；犯罪事實欄
    一、（三）所為，係犯同條第2項之施用第二級毒品罪。被
    告持有第一、二級毒品之低度行為，應為其施用第一、二級
    毒品之高度行為所吸收，不另論罪。被告所犯上開5罪，犯
    意各別，行為互異，應分論併罰。爰審酌被告曾有施用毒品
    之不良素行，經施以觀察、勒戒後，仍不知悔改警惕，猶繼
    續施用毒品，足見其雖經觀察、勒戒之治療程序，仍未徹底
    戒絕施用毒品遠離毒害，顯未能善體國家設置觀察、勒戒機
    構，協助毒品施用者戒除毒害之良法美意，兼衡以被告犯罪
    之素行、犯罪動機、方法、手段、智識能力暨犯後已坦承犯
    行，且表明已有戒毒決心，態度良好等一切情狀，量處如主
    文所示之刑，並定其應執行之刑。
五、依刑事訴訟法第273條之1第1項、第299條第1項前段、第454
    條第1項，毒品危害防制條例第10條第1項、第2項，刑法第1
    1條前段、第51條第5款，判決如主文。
六、如不服本判決，應於收受送達後10日內向本院提出上訴書狀
    ；並應敘述具體理由；其未敘述上訴理由者，應於上訴期間
    屆滿後20 日內向本院補提理由書（均須按他造當事人之人
    數附繕本）「切勿逕送上級法院」。
本案經檢察官乙○○到庭執行職務。
中    華    民    國    98    年    3     月    20    日
                  刑事第八庭    法  官  黃賢婷
以上正本證明與原本無異。
                                書記官  江美琪
中    華    民    國    98    年    3    月     20    日
附錄本案論罪科刑法條全文：
毒品危害防制條例第10條
施用第一級毒品者，處6月以上、5年以下有期徒刑。
施用第二級毒品者，處3年以下有期徒刑。


司法院資訊處製作；財團法人民間司法改革基金會備份。
